# 请教陈版：在投资账面为零的情况下，被投资企业增资引起的问题

提问人：平淡如水 时间：2011-11-07 21:07:07
我公司对某投资企业具有重大影响，按权益法核算，由于其连续亏损，投资账面余额已核算为零。在此种情况下，对方股东巨额增资（一部分资金增加被投资企业的注册资本，一部分资金增加被投资企业的资本公积），我方持股比例下降，对该投资的核算方法改为成本法核算。请问: 1、此种情况下，是否适用于“上市公司执行企业会计准则监管问题解答（ 2011 年第 1 期，总第 5 期）”问题 1 中解答：“按新的持股比例确认归属于本公司的被投资单位增发股份导致的净资产增加份额，与应结转持股比例下降部分的长期股权投资账面价值之间的差额计入当期损益”？ 2 、如果不适用，在该转换时点，我公司按转换时点被投资公司净资产计算我公司应该享有部分是否应该重新确认我公司的投资成本？ 3 、在重新确认投资成本时，因对方增资而返回的投资成本应该计入投资收益还是资本公积？ 请陈老师抽时间解答一下，谢谢陈老师哈！

回答人：chenyiwei
回复 平淡如水 的帖子
应可适用，即：如果其他股东单方面增资后该被投资单位的净资产恢复到零以上的，则你公司按照（其他股东单方面增资后该被投资单位的净资产*其他股东单方面增资后你公司持股比例）计算确定新的长期股权投资帐面价值，作为后续成本法核算的成本基础，同时与原帐面价值（零）之间的差额贷记投资收益。

回答人：chenyiwei
你公司的核算方法不一样，对方增资后你公司的处理相应也会不一样。 联营企业因其他股东单方面增资等原因（就该联营企业角度而言是权益性交易）导致的权益变动和股权比例变动，本企业应作投资收益处理，参见证监会监管问题解答（ 2011 年第一期，总第 5期）。